【裁判字號】    99,易緝,14
【裁判日期】    991112
【裁判案由】    詐欺
【裁判全文】
臺灣新竹地方法院刑事判決              99年度易緝字第14號
公  訴  人  臺灣新竹地方法院檢察署檢察官
被      告  甲○○
上列被告因詐欺案件，經檢察官提起公訴（98年度偵字第2337號
），本院判決如下：
    主  文
甲○○共同犯詐欺取財罪，處有期徒刑柒月。
    事  實
一、甲○○明知由真實姓名年籍不詳成年人所組成之詐欺集團成
    員（無證據證明係兒童或少年，下同），亟欲利用其所取得
    之帳戶資料作為不法詐騙收取被害人轉匯所得贓款之人頭帳
    戶，再藉由該人頭帳戶提領款項，俾確保犯罪所得之不法利
    益實現並逃避追緝，竟本於意圖為他人不法之所有，與該詐
    欺集團成員共同基於詐欺取財之犯意聯絡，由甲○○負責出
    面收取帳戶存摺、提款卡及密碼，以供詐欺集團成員向被害
    人詐騙取款之用。乃於民國96年6 月8 日前某時，向具幫助
    詐欺取財犯意之國中同學友人丙○○（涉犯幫助詐欺罪責部
    分，業經臺灣彰化地方法院以97年度易字第2110號判決處有
    期徒刑5 月確定）要求借用帳戶，迨丙○○於96年6 月8 日
    至原新竹國際商業銀行（後改名為渣打國際商業銀行，下稱
    新竹商銀）竹北分行申辦帳號00000000000000號帳戶後，甲○○旋即在新竹縣新埔鎮○○路新埔國民中學附近，向丙○○收取該帳戶之存摺、提款卡及密碼，並立即轉供該詐欺集
    團作為詐騙匯款並迅予領迄之用，再由該詐欺集團中成員，
    於同月9 日20時20分許，撥打電話向乙○○佯稱：因其網路
    拍賣交易中某帳號之付款方式設定錯誤，需至金融機構自動
    櫃員機操作更正云云，致乙○○一時不查，因而陷於錯誤，
    而於同日20時58分許，遂先至臺中縣豐原市○○街112 號博
    愛郵局自動櫃員機，依指示操作，轉帳新臺幣（下同）29,9
    89元至陳志林（另經臺灣臺中地方法院檢察署96年度偵字27
    082 號併案通緝中）彰化商業銀行大甲分行人頭帳戶內，再
    於同日22時23分許，至臺中縣神岡鄉○○路某新竹商銀自動
    櫃員機匯款15,000元至丙○○上開帳戶內，旋即遭該詐欺集
    團成員於同日迅予悉數提領完畢，嗣乙○○發覺受騙，遂於
    翌日報警處理而循線查獲上情。
二、案經乙○○告訴暨臺灣嘉義地方法院檢察署檢察官自動檢舉
    簽分後呈請臺灣高等法院檢察署令轉臺灣新竹地方法院檢察
    署檢察官偵查起訴。
    理  由
甲、證據能力部分：
一、按被告以外之人於偵查中向檢察官所為之陳述，除顯有不可
    信之情況者外，得為證據，刑事訴訟法第159 條之1 第2 項
    定有明文。又刑事訴訟法第158 條之3 規定：「證人、鑑定
    人依法應具結而未具結者，其證言或鑑定意見，不得作為證
    據」，所謂「依法應具結而未具結者」，係指檢察官或法官
    依刑事訴訟法第175 條之規定，以證人身分傳喚被告以外之
    人（證人、告發人、告訴人、被害人、共犯或共同被告）到
    庭作證，或雖非以證人身分傳喚到庭，而於訊問調查過程中
    ，轉換為證人身分為調查時，此時其等供述之身分為證人，
    則檢察官、法官自應依本法第186 條有關具結之規定，命證
    人供前或供後具結，其陳述始符合第158 條之3 之規定，而
    有證據能力。若檢察官或法官非以證人身分傳喚而以告發人
    、告訴人、被害人或共犯、共同被告身分傳喚到庭為訊問時
    （例如刑事訴訟法第71條、第219 條之6 第2 項、第236 條
    之1 第1 項、第248 條之1 、第271 條第2 項、第271 條之
    1 第1 項），其身分既非證人，即與「依法應具結」之要件
    不合，縱未命其具結，純屬檢察官或法官調查證據職權之適
    法行使，當無違法可言（最高法院96年度臺上字第3527號判
    決意旨參照）。查證人即另案被告丙○○於97年9 月30日偵
    訊中之陳述（嘉義地檢97偵6611卷第5 頁），雖未經具結，
    惟檢察官係以「被告」之身分予以傳喚到庭訊問，則其身分
    既非證人，即與「依法應具結」之要件不合，縱未命其具結
    ，純屬檢察官調查證據職權之適法行使，自未違法，且查，
    查無檢察官在偵查時有不法取供之情形，並無其他顯不可信
    之情況，則其於偵查中之陳述，雖未經具結，承前揭法條、
    判決意旨，自具有證據能力。
二、又證人丙○○於98年4 月6 日偵訊中所為之證述（新竹地檢
    98偵2337卷〈下稱本案偵卷〉第7 、8 頁），業經具結而為
    證述（結文見同上偵卷第10頁），亦查無檢察官在偵查時有
    不法取供之情形，本院復已依被告及蒞庭檢察官之聲請，於
    本案審理中傳喚證人丙○○到庭具結證述，並給予被告充分
    行使詰問權之機會，是證人丙○○於偵查中之具結證述部分
    ，又無證據證明顯有不可信之情況，自均應認有證據能力。
三、再按被告以外之人於審判外之陳述，雖不符刑事訴訟法第15
    9 條之1 至之4 之規定，然經當事人於審判程序同意作為證
    據，法院審酌該言詞陳述或書面陳述作成時之情況，認為適
    當者，亦得為證據；又當事人、代理人或辯護人於法院調查
    證據時，知有第159 條第1 項不得為證據之情形，而未於言
    詞辯論終結前聲明異議者，視為有前項之同意，同法第159
    條之5 亦有明文。查本案所引用之其餘證據資料（詳後引證
    據），其中各項言詞或書面傳聞證據部分，縱無刑事訴訟法
    第159 條之1 至第159 條之4 或其他規定之傳聞證據例外情
    形，亦業經本院審理時予以提示並告以要旨，且各經檢察官
    及被告表示意見，當事人已知上述證據乃屬傳聞證據，惟迄
    至本案言詞辯論終結前均未對該等證據聲明異議（本院卷第
    40、41頁），依上開規定，已擬制同意其有證據能力，且本
    院審酌該等傳聞證據作成時之狀況，並無不宜作為證據之情
    形，均應認於本案有證據能力。
四、另本案卷附之被告所申辦新竹商銀竹北分行帳戶之活期性存
    款明細查詢資料（臺中縣警局大甲分局警卷第13頁，本院卷
    第12頁），係電腦機器處理轉帳交易紀錄後，直接作成之電
    磁紀錄，並無涉入人為知覺、記憶過程之錯誤危險，且為一
    般業務上製作之資料，並非傳聞證據，自具有證據能力。
乙、實體方面：
一、訊據被告固坦承其有與證人丙○○結識情事，且不否認告訴
    人乙○○受詐騙匯款15,000元至丙○○名下帳戶內，及丙○○涉犯幫助詐欺犯行經判刑確定等事實，惟矢口否認有何共
    同詐欺取財之犯行，辯稱：丙○○並未將上揭其名下帳戶之
    存摺、提款卡及密碼交給我云云。經查：
  (一)本件詐欺集團成員取得前揭丙○○名下帳戶資料後，即由該
    集團成員於96年6 月9 日20時20分許，撥打電話予當時身在
    臺中縣豐原市之告訴人乙○○佯稱其於96年5 月間於網路拍
    賣之1 筆交易帳號是分期付款帳號，要求乙○○至自動櫃員
    機前依其指示操作中止該帳號云云，乙○○乃陷於錯誤，於
    同日20時58分許，先至豐原市○○街112 號博愛郵局自動櫃
    員機，依指示操作，轉帳29,989元至陳志林名下人頭帳戶內
    （另案經臺中地檢96年度偵字27082 號偵查並併案通緝中）
    ，再於同日22時23分許，至臺中縣神岡鄉○○路某新竹商銀
    自動櫃員機匯款15,000元至丙○○上開人頭帳戶內，旋即遭
    該詐欺集團成員於同日迅予悉數提領完畢；致乙○○受有上
    開金額之損害，詐欺集團成員因而詐得上開款項得逞等情，
    業經乙○○於警詢時指證受騙情節綦詳（臺中縣警察局大甲
    分局警卷第2 頁），並有中華郵政公司自動櫃員機儲戶交易
    明細表、新竹商銀自動匯款交易明細表、彰化銀行存摺存款
    交易明細查詢、丙○○上揭帳戶開戶資料（96年6 月8 日開
    戶）及活期性存款明細查詢附卷可稽（同上警卷第4 、10、
    12至15頁，本院卷第12至15頁）。再乙○○雖於匯款後翌日
    凌晨0 時4 分立即至警察機關製作調查筆錄，有該調查筆錄
    附卷可稽（同上警卷第2 頁），然觀諸乙○○一經匯款至各
    該人頭帳戶後，旋即遭某不明人士於同日速提領完畢，顯係
    分工甚為縝密無間之詐欺集團所為，足認丙○○前揭名下帳
    戶係遭該詐欺集團用於充作詐騙乙○○之特定匯款帳戶以取
    得不法款項使用無訛。參以丙○○於另案坦認其提供上揭帳
    戶作為詐欺集團收取乙○○轉匯所得贓款人頭帳戶之幫助詐
    欺犯行，亦經臺灣彰化地方法院以97年度易字第2110號判決
    判處有期徒刑5 月確定有案，有該判決在卷可考（本院卷第
    6 、7 頁），是以丙○○所申設之上開帳戶、提款卡及密碼
    為詐欺集團人員取得後，該詐欺集團成員隨即向乙○○施以
    上開詐術，致乙○○陷於錯誤，而轉入上開款項因此受害之
    事實，堪以認定。
  (二)被告有收取丙○○上揭帳戶存摺、提款卡及取得提款密碼之
    認定：
    1.證人丙○○於偵訊時證稱：我以前幫人做過車手（即詐欺
      集團負責跑腿提領被害人交付款項之人），被告是我就讀
      新埔國中的同校同學，認識有7 、8 年，因他一直打電話
      要向我借用帳戶使用，經我詢問作何使用，當時他沒有說
      明原因，但保證不會亂用，我才申辦上揭帳戶借給他，我
      在開戶後在新竹縣新埔鎮○○路新埔國中附近交給他該帳
      戶之存摺及提款卡，並告知他提款卡密碼，我事後有打電
      話給他要回帳戶等物，但他當時已經在大陸，我並沒有詢
      問他的職業為何，但因他往來大陸次數頻繁，且先前一直
      要求我辦帳戶給他使用，我推測應該是從事詐欺集團的工
      作等語（嘉義地檢97偵6611卷第5 頁、本案偵卷第7 、8
      頁），對於其將上揭帳戶存摺、提款卡及密碼交付、告知
      被告之事實，已供述明確，又丙○○之前與被告並無仇怨
      ，業經證述在案（本院卷第36頁反面、第37頁），僅因遭
      查獲涉犯幫助詐欺犯行，而於偵查中主動供承交付其帳戶
      資料予被告之情，且相隔半年有餘（97年9 月30日及98年
      4 月6 日），先後偵訊仍證述一致，又其供出被告收取帳
      戶資料，並無法獲邀任何減免刑罰之利益，實無憑空捏造
      不實事實，藉此恣意誣攀被告之必要，復其以證人身分於
      偵訊中到庭具結，因較無時間或動機去編造事實，或宥於
      被告同時在庭之壓力難以吐實，是其所證亦要無誣陷之動
      機，足認證人丙○○前揭偵訊所述屬實，堪以採信。
    2.被告雖以前揭情詞置辯，惟被告於本院準備程序供稱：我
      於返台才知道遭通緝，於開完訊問庭後，有去問丙○○為
      何說將帳戶交給我，他說那時是因為被緝獲後，警方問他
      帳戶問題，想到我就隨口說是交給我云云（本院審易緝卷
      第29頁），並未提及丙○○曾述及交付帳戶予工頭之情事
      ，嗣於本院審判程序供稱：於98年間第1 次在中正機場被
      緝獲時，我才知道我跟本案有關，先詢問丙○○家人得知
      他被關在彰化監獄，就去看他，當時丙○○只說他把帳戶
      資料交給工頭云云（本院卷第41頁反面、第42頁），就丙○○何以會指證交付其帳戶資料，究係僅係隨口提及被告
      或已指明帳戶交付工頭云云，先後供述不一；且丙○○於
      98年即告知被告其帳戶係交予該工頭之人，何以於同年4
      月6 日偵訊時仍堅詞指證其帳戶資料係交予被告之情（本
      案偵卷第7 、8 頁），並在該次偵訊於檢察官質以「被告
      供述並未收取其帳戶資料、並要求對質」時，仍主動證稱
      ：不知道他為何如此說，且之前他有叫我的朋友來看我，
      當時有告知被告要與我對質，並打探我要怎麼說，但我說
      開庭時就知道了等語（本案偵卷第8 頁），是被告應係恐
      事跡敗露，才設法探知丙○○為如何之陳述，然丙○○在
      被告透過友人探監查詢案情後，於偵訊時依然指證其帳戶
      資料係交予被告無疑；復以被告於本院審理時先供承於98
      年間即知悉所謂該帳戶係交予工頭之事，迨蒞庭檢察官質
      疑被告為何於99年8 月23日回覆法官訊問時未提及此事，
      又改稱其係第2 次返國，丙○○已出獄，才告知我交帳戶
      給我介紹的工頭之事云云（本院卷第42頁），先後供述反
      覆，更與同日被告詢問丙○○「我兩年前（即97年間），
      我從中國大陸回來，有去監獄看過你；問你為何坐牢，你
      是否跟我說你將該帳戶交給我工頭」之詞，丙○○均為肯
      定回答之情（本院卷第37頁反面、第38頁），大相逕庭，
      凡此俱見被告所辯，顯有悖於常情，應係臨訟杜撰之詞，
      實屬推諉卸責之虛言，無足採信。
    3.證人丙○○雖於本院審理時翻異上開偵訊時之證述，改稱
      其前揭帳戶資料係交予被告所介紹真實姓名年籍不詳之某
      工頭云云（本院卷第35頁反面、第36至40頁），惟其於本
      院審理時證稱：被告之前有介紹1 名工頭給我，說那邊可
      能有事情做，叫我去找他，該工頭僅跟我說有短期的裝潢
      工作，且跟我說工作上有需要領匯入的錢，要辦戶頭拿給
      他，我將上揭帳戶存摺、提款卡交給他，並告知提款密碼
      後，就沒再找過我，我也找不到工頭；以前是遭訊問時，
      我說不出工頭的名字，只好說出被告的名字云云（本院卷
      第36頁反面、第37至39頁），揆以證人丙○○於案發時係
      高職肄業教育程度、已屆成年，有其戶籍資料附卷可稽（
      臺中縣警察局大甲分局警卷第29頁），並自承曾擔任詐欺
      集團車手之工作（嘉義地檢97偵6611卷第5 頁反面、本案
      偵卷第8 頁），自係成年有智識、閱歷經驗之人，且其於
      偵訊及本院審理時面對各項問題質疑均能理解並予辯駁，
      顯與一般正常人應答表現無異，亦可見證人丙○○為智慮
      成熟及頗有社會歷練之人，復觀其精神狀況亦無異常之處
      ，惟按薪資轉帳至多僅需提出存摺封面影本即可，無須將
      存摺、印章，乃至跨行通提密碼併予交付，此為一般人習
      知之常識，其為智慮成熟及頗有社會閱歷之成年人，自難
      諉為不知，復一般短期臨時工支領薪資之方式，通常均係
      領取現金，鮮少匯入個人帳戶情形，況證人丙○○於取得
      存摺、提款卡及密碼後，立即將之全部交予他人，其又如
      何領取薪資？其交付本案帳戶若係為薪資轉帳之用，已不
      足取；又揆以依其所述既曾擔任詐欺集團車手在先，對於
      個人金融帳戶之存摺、提款卡及提款密碼攸關個人信用之
      重要憑信，若係遭該工頭挪為薪資轉帳以外之用途，即可
      預期該帳戶亟可能係用於非法用途，然卻未見其違逆而生
      疑卻步，反輕易將其帳戶之存摺、提款卡及密碼等物交付
      、告知該真實姓名年籍不詳之工頭，而任憑其帳戶處於得
      由他人任意利用之境地，亦悖於一般人管理金融帳戶及相
      關重要證件之常情，可見其於本院審理時翻異前詞之證述
      ，實難憑採；參以其因與被告為朋友關係，基於情誼難免
      為偏頗之證言，且其與被告2 人於本院99年11月2 日審判
      期日之前，均從未提及有所謂交帳戶予工頭之事，是其此
      番證述應係冀圖被告免於刑責臨訟、所為偏頗迴護之虛詞
      ，難認具有可信性。
  (三)被告與本案詐欺集團成員間有犯意聯絡之認定：
    1.按電話詐騙此一新型社會犯罪型態，自收取人頭帳戶、撥
      打電話實行詐騙、指定被害人匯款帳戶、自人頭帳戶提領
      款項、取贓分贓等階段，乃係需由多人縝密分工方能完成
      之集團性犯罪，是本件詐欺集團，論究其運作模式應可分
      上、中、下游，即上游者研擬詐騙說詞及撥打電話從事詐
      騙，中游者負責收取帳戶、吸收車手、聯繫車手等工作，
      下游者即領取人頭帳戶、試卡、提款及匯款轉帳之車手，
      則下游車手及上游成員間或有互不相識之情形，但其等經
      中游共犯之聯繫，實係參與等同上游者之詐欺組織，且該
      詐欺集團之犯罪行為，亦未超出各上、中、下游成員之犯
      意聯絡範圍內，故中游收取帳戶者與其他上游、下游共同
      正犯所實施之行為，亦應共負共同正犯之責任。本件被告
      負責取得丙○○之帳戶資料，而被害人款項匯入後亦遭詐
      欺集團成員悉數將款項領出，業經認定如前，被告充任中
      游覓取帳戶之職，所為顯係詐欺取財罪之構成要件行為甚
      明（最高法院98年臺上字第1429號判決意旨可參）。
    2.復查被告擔任收取銀行帳戶供集團成員使用，供該詐欺集
      團成員詐騙被害人，俾將被害人匯入之贓款迅予悉數提領
      一空，被告所為其最終目的在於確保詐欺集團犯罪所得之
      不法利益實現並逃避追緝，係欲促使詐欺集團能夠順利完
      成詐欺取財之行為，顯係基於正犯之犯意共同參與該集團
      之運作無訛，其就上開詐欺取財犯行，與詐欺集團成員間
      ，具有犯意聯絡，亦堪認定。再依卷內證據所示，雖無從
      認定被告因此而有朋分獲取該贓款之不法利益，惟被告意
      圖為他人不法之所有，基於使詐欺集團成員詐欺取財順遂
      之故意，與詐欺集團成員間有共同詐欺被害人之犯意聯絡
      ，自應就詐騙被害人之犯罪事實共同負責，當不因其僅與
      實行詐騙被害人之詐欺共同正犯有犯意聯絡，以及其事後
      並未朋分獲取贓款分文等情，而有影響，要屬當然。
  (四)另見諸證人丙○○於偵訊中證稱：被告是在我開戶前就向我
    借用帳戶等語（本案偵卷第7 頁），而丙○○係於96年6 月
    8 日申辦本案帳戶，業如前述，是被告應係於96年6 月8 日
    前某時向丙○○開口要求借用帳戶使用甚明；參以詐欺集團
    係以他人帳戶供被害人款項出入之用，為確保能如實取得被
    害人匯入之款項，必先得到該人頭帳戶名義人之同意，並一
    併取得該帳戶之存摺、提款卡、密碼，而該詐欺集團成員係
    於96年6 月9 日20時20分許實行詐騙被害人乙○○犯行，衡
    情該集團應係事先取得丙○○帳戶之存摺、提款卡、密碼後
    ，於犯罪工具齊備才會開展實行詐騙計畫，且應會掌握時機
    立即去電被害人施以詐欺取財行為，避免拖延導致犯罪計畫
    生變，故本件被告收取丙○○帳戶之存摺、提款卡、密碼及
    轉供詐欺集團成員之時點，均應係於96年6 月8 日開戶後至
    同年月9 日20時20分許之某時（詐欺集團對該帳戶取得實力
    之支配），自堪認定。
  (五)綜上所述，本件被告確有共同詐欺之行為，事證明確，被告
    犯行洵堪認定，應予依法論科。
二、論罪科刑：
  (一)核被告所為，係犯刑法第339 條第1 項詐欺取財罪。又共同
    正犯之意思聯絡，原不以數人間直接發生者為限，即有間接
    之聯絡者，亦包括在內（最高法院77年臺上字第2135號判例
    意旨參照）；而電話詐騙之犯罪型態，自架設跨國遠端遙控
    電話語音託撥及網路約定轉帳之國際詐騙電話機房平臺，至
    收取人頭帳戶、撥打電話實施詐騙、指定被害人匯款帳戶、
    自人頭帳戶提領款項、取贓分贓等階段，原係需由多人縝密
    分工方能完成之集團性犯罪；本件被告明知所收取之帳戶將
    作為收受詐欺所得之用，仍收取存摺、提款卡及密碼提供、
    告知予詐欺集團成員，並使詐欺集團成員得以確保犯罪所得
    ，其所為乃全部詐欺犯罪之重要環節之一，與本件詐欺集團
    成員有犯意聯絡甚明，應依刑法第28條規定論以共同正犯。
  (二)爰審酌詐欺犯罪之態樣本即多變，且因時代之變異，犯罪之
    型態推陳出新，且犯罪人之惡性與對國家、社會所造成之危
    害，均非當時立法之初始料所及。以本件之電話詐欺類型為
    例，其係以集團作業、專業經營之模式犯罪，犯罪之首腦藏
    身幕後，或遊走於兩岸之間，故查緝相對困難，致此種犯罪
    劣風益熾，久為社會詬病，尤以詐欺集團犯罪行為人多不事
    生產，卻藉由鎖定特定對象詐騙鉅款得以坐享不法厚利，本
    應從重懲處。本件被告正值青年，明知使用他人帳戶詐欺之
    情形猖獗，竟毫無顧忌，與詐欺集團成員間沆瀣一氣，參與
    詐欺集團擔任收取人頭帳戶供詐欺集團成員使用之職，以利
    於迅予提領詐騙款項，俾確保不法利益實現之情，使詐欺集
    團恃以實行詐欺犯罪暨掩飾、隱匿其資金來源、流向，造成
    犯罪偵查困難，擴大詐欺犯罪之規模，其與共犯所為干擾社
    會正常交易，破壞人與人之互信基礎，更肇致被害人財產上
    之損失，雖未實際參與詐騙被害人之行為，然所為亦係詐欺
    集團縝密無間分工犯罪計畫之重要關鍵作為，其造成執法機
    關難以及時警示凍結該人頭帳戶款項及查緝詐欺集團成員之
    困難，致被害人無從尋求救濟，擾亂金融交易往來秩序及社
    會正常交易安全甚鉅，助長社會犯罪風氣，惡性匪淺，且其
    犯後猶設詞所謂「工頭」之人等搪塞辯詞，企圖混淆、誤導
    本院之論斷，藉以脫免卸責，並矢口否認犯行，毫無悛悔之
    意，犯後態度非佳，惟參酌被告所為雖屬全部詐欺犯罪環節
    之一，然其情節仍較親自實行詐術者為輕，犯罪可能所得與
    詐欺集團之主謀首腦相較亦有差異，並念其無前科紀錄，有
    臺灣高等法院被告前案紀錄表在卷可佐（本院卷第2 頁），
    素行尚可，兼衡其犯罪動機、目的、手段係助長詐財集團惡
    行，犯罪程度尚非屬詐欺集團之主要核心領導人物，復斟酌
    被告智識程度為高職畢業、年屆23歲、未婚、家庭經濟狀況
    小康（本院審易緝卷第6 頁被告受訊問人基本資料欄，本院
    卷第25頁戶籍資料）等生活狀況，及本件被害人遭受詐騙金
    額數額暨檢察官具體求處有期徒刑8 月之刑度稍嫌過重等一
    切情狀，爰量處如主文所示之刑，以示懲儆。另被告犯罪後
    ，中華民國96年罪犯減刑條例固於96年6 月15日修正公布，
    並自同年7 月16日起施行，惟依該條例第2 條規定，犯罪時
    間須在96年4 月24日之前，始有該條例應予減刑規定之適用
    ，茲因該詐欺集團係於96年6 月9 日始為詐欺取財犯行，是
    本案被告共同詐欺取財之犯罪時間，自應認係96年6 月9 日
    ，因已在上揭減刑基準日之後，不符上開減刑之要件，自不
    得予以減刑，併此指明。
  (三)至被告所交付之友人丙○○名下帳戶存摺、提款卡等物，雖
    係供犯罪所用之物，惟查並非被告名義之帳戶，亦均非義務
    沒收之物，且既已交付詐欺集團成員使用迄遭列為警示凍結
    帳戶後未經取回，衡情應遭詐欺集團成員棄如敝屣，又未據
    扣案，復無證據證明尚屬存在，為免執行困難，爰均不予宣
    告沒收，附此敘明。
據上論斷，應依刑事訴訟法第299 條第1 項前段，刑法第28條、
第339 條第1 項，刑法施行法第1 條之1 第1 項、第2 項前段，
判決如主文。
本案經檢察官陳建文到庭執行職務。
中    華    民    國    99    年    11    月    12    日
                  刑事第六庭  審判長法  官  馮俊郎
                                    法  官  蔡欣怡
                                    法  官  林建鼎
以上正本證明與原本無異。
如不服本判決應於收受判決後10日內向本院提出上訴書狀，並應
敘述具體理由；其未敘述上訴理由者，應於上訴期間屆滿後20日
內向本院補提理由書（均須按他造當事人之人數附繕本）「切勿
逕送上級法院」。
告訴人或被害人如對於本判決不服者，應具備理由請求檢察官上
訴，其上訴期間之計算係以檢察官收受判決正本之日期為準。
中    華    民    國    99    年    11    月    12    日
                                    書記官  黃伊婕
附錄論罪科刑法條
中華民國刑法第339條第1 項（詐欺取財罪）
意圖為自己或第三人不法之所有，以詐術使人將本人或第三人之
物交付者，處5 年以下有期徒刑、拘役或科或併科1 千元以下罰
金。（罰金部分，依刑法施行法第1 條之1 第1 項、第2 項前段
規定，貨幣單位變更為新臺幣且金額提高為30倍）。

司法院資訊處製作；財團法人民間司法改革基金會備份。
